【裁判字號】    98,訴,1004
【裁判日期】    991029
【裁判案由】    偽造文書
【裁判全文】
臺灣臺北地方法院刑事判決              98年度訴字第1004號
公  訴  人  臺灣臺北地方法院檢察署檢察官
被      告  乙○○
選任辯護人  梁裕勝律師
上列被告因偽造文書案件，經檢察官提起公訴（98年度偵字第75
19號），被告於本院準備程序進行中，就被訴事實為有罪之陳述
，經本院告知簡式審判程序意旨，並聽取公訴人及被告、辯護人
之意見後，本院合議庭裁定由受命法官獨任依簡式審判程序審理
，並判決如下：
    主  文
乙○○行使偽造私文書，足以生損害於他人，處有期徒刑月，
如易科罰金，以新臺幣壹仟元折算壹日。緩刑貳年。未扣案「申
購優惠專案手機同意書（三G－三八三零元手機專案）」上「立
同意書人」欄及「本人/本公司已充分瞭解，簽章」欄內偽造之
「甲○○」簽名各壹枚，均沒收。
    事實及理由
一、本案犯罪事實、證據及應適用之法條除引用如附件所示起訴
    書之記載外，另就證據部分補充記載如下：
  (一)被告乙○○於本院準備程序及審理中為認罪之表示（見本院
    99年10月15日準備程序筆錄、審判筆錄）。
  (二)證人即告訴人甲○○於本院審理時之證述（見本院卷(一)第22
    8頁至第230頁反面）。
  (三)中華電信股份有限公司行動通信分公司98年7月24日行行二
    字第0980000383號函暨附件（見本院卷(一)第45頁至第51頁）
    。
  (四)內政部警政署刑事警察局98年11月26日刑鑑字第0980147043
    號鑑定書1份（見本院卷(一)第86頁至第88頁）。
  (五)內政部警政署刑事警察局99年9月28日刑鑑字第0990134917
    號鑑定書1份（見本院卷(二)第14頁至第23頁）。
二、核被告所為，係犯刑法第216條、第210條之行使偽造私文書
    罪。被告在上開私文書上偽造「甲○○」簽名之行為，係偽
    造私文書之部分行為，而偽造私文書之低度行為，復為行使
    之高度行為所吸收，均不另論罪。爰審酌被告並無前科，素
    行尚可，有臺灣高等法院被告前案紀錄表1份在卷可稽，被
    告犯後一度不願坦然面對，惟終能知所悔悟坦承犯罪之犯後
    態度，復已賠償新臺幣（下同）12,000元與告訴人以彌補其
    因此所受損害之情，有98年12月10日陳報狀暨檢附之自動櫃
    員機明細表1份存卷可憑（見本院卷(一)第143頁至第145頁）
    ，及其品行、犯罪動機、手段、所生損害程度、目的、生活
    狀況、智識程度等一切情狀，量處如主文所示之刑，並諭知
    易科罰金之折算標準。
三、末查，被告前未曾因故意犯罪受有期徒刑以上刑之宣告，素
    行良好，有臺灣高等法院被告前案紀錄表1份在卷可稽，其
    因一時失慮，致罹刑章，犯後終能知所悔悟而於本院坦承犯
    行，已有悔悟之意，並賠償告訴人12,000元達成和解，告訴
    人亦表明願意給予被告自新機會之情，業經告訴人於本院審
    理時證述無訛（見本院卷(一)第230頁），並有98年12月10日
    陳報狀暨檢附之自動櫃員機明細表1份（見本院卷(一)第143頁
    至第145頁）存卷可考，信經此偵審教訓及刑之宣告後，應
    知所警惕，尚無須遽予執行刑罰，以期其能有效回歸社會，
    本院認前開對其所宣告之刑以暫不執行為適當，爰併依刑法
    第74條第1項第1款規定，宣告緩刑2年，以啟自新。
四、沒收：未扣案偽造之「申購優惠專案手機同意書（3G-383零
    元手機專案）」上「立同意書人」欄、「本人/本公司已充
    分瞭解，簽章」欄內偽造之「甲○○」簽名各1枚（影本見
    本院卷(一)第49頁），不問屬於被告與否，均應依刑法第219
    條規定諭知沒收。又偽造之「申購優惠專案手機同意書（
    3G-383零元手機專案）」1張，雖係被告為本案犯行所生及
    所用之物，惟上開文書業經被告提出交付與中華電信股份有
    限公司供申辦續約留存，已非屬其所有，亦非違禁物，自不
    能諭知沒收，併予敘明。
據上論斷，應依刑事訴訟法第273條之1第1項、第299條第1項前
段、第310條之2、第454條第2項，刑法第216條、第210條、第
219條、第41條第1項前段、第74條第1項第1款，判決如主文。
本案經檢察官楊婉鈺到庭執行職務。
中    華    民    國    99    年    10    月    29    日
                  刑事第十庭  法  官  謝昀璉
上正本證明與原本無異。
如不服本判決應於收受送達後10日內向本院提出上訴書狀，並應
敘述具體理由；其未敘述上訴理由者，應於上訴期間屆滿後20日
內向本院補提理由書（均須按他造當事人之人數附繕本）「切勿
逕送上級法院」。告訴人或被害人如對於本判決不服者，應具備
理由請求檢察官上訴，其上訴期間之計算係以檢察官收受判決正
本之日期為準。
                              書記官  鄭雅文
中    華    民    國    99    年    10    月    29    日
附錄法條：刑法第216條、第210條。
中華民國刑法第216條
（行使偽造變造或登載不實之文書罪）
行使第210 條至第215 條之文書者，依偽造、變造文書或登載不
實事項或使登載不實事項之規定處斷。
中華民國刑法第210條
（偽造變造私文書罪）
偽造、變造私文書，足以生損害於公眾或他人者，處5 年以下有
期徒刑。
附件：
臺灣臺北地方法院檢察署檢察官起訴書
                                       98年度偵字第7519號
     被      告  乙○○  男  31歲（民國○○年○月○○日生）
                         住臺北市大安區○○○路○段194號
                         國民身分證統一編號：Ｚ000000000號
 上列被告因偽造文書案件，已經偵查終結，認應該提起公訴，茲
 將犯罪事實及證據並所犯法條分敘如下：
           犯罪事實
 一、乙○○係址設臺北市大安區○○○路○段194號之「大安數位
     科技中心」負責人，明知其客戶甲○○於民國97年11月24日
     下午4時許前往該店，係以其門號0000000000號辦理中華電
     信股份有限公司（下稱中華電信公司）續約專案，乙○○遂
     委由店員丙○○向甲○○推薦可以每月月租費新台幣（下同
     ）383元，前6個月不得更改，再加價換購手機之方案。甲○
     ○應允後，即在中華電信公司3G影音行動電話業務租用申請
     書簽名確認，並委託乙○○代向中華電信公司申請。惟因中
     華電信公司實則僅有每月月租費383元、2年不得更改費率並
     免費換購特定手機（三星牌J208型）之方案；詎乙○○竟未
     得甲○○之同意，即在載有「本方案自購機日起起算最短租
     用期限24個月」等語之申購優惠專案手機同意書（3G-383零
     元手機專案）上之「本人已充分瞭解，簽章」、「立同意書
     人」欄，偽造甲○○之署名2枚，並在方案種類勾選383型，
     用以表示甲○○同意申辦每月月租費383元且2年內不得更改
     之方案後，提出至中華電信公司而行使之，足生損害於甲○
     ○及中華電信公司對客戶管理之正確性。嗣甲○○於申辦後
     6 個月期限屆至欲變更費率時，為中華電信公司告知係申辦
     2 年內不得變更之方案，調閱申購優惠專案手機同意書原本
     ，發現上開署名係遭偽造，始悉上情。
 二、案經被害人甲○○訴由臺北市政府警察局大安分局報告偵辦
     。
           證據並所犯法條
 一、證據：證據名稱暨待證事實：
 ┌──┬────────┬──────────────┐
 │編號│  證 據 名 稱   │        待 證 事 實         │
 ├──┼────────┼──────────────┤
 │ 一 │被告乙○○之供述│1、伊為大安數位科技中心負責 │
 │    │                │   人。                     │
 │    │                │2、申購優惠專案手機同意書由 │
 │    │                │   伊送件之事實。           │
 ├──┼────────┼──────────────┤
 │ 二 │證人甲○○之證述│全部犯罪事實                │
 ├──┼────────┼──────────────┤
 │ 三 │證人丙○○之證述│1、申購優惠專案手機同意書上 │
 │    │                │   乙○○之姓名為伊所代簽。 │
 │    │                │2、告訴人甲○○申辦當時，有 │
 │    │                │   383元綁約2年與前6個月為  │
 │    │                │   383元之兩種方案。        │
 │    │                │3、告訴人於調閱原本後，伊曾 │
 │    │                │   以電話通知告訴人等事實   │
 ├──┼────────┼──────────────┤
 │ 四 │97年11月24日申購│1、該同意書為383元綁約2年， │
 │    │優惠專案手機同意│   申購三星牌J208型手機之方 │
 │    │書              │   案。                     │
 │    │                │2、其上「本人已充分瞭解，簽 │
 │    │                │   章」、「立同意書人」欄， │
 │    │                │   有告訴人署名之事實       │
 ├──┼────────┼──────────────┤
 │ 五 │統一發票1紙、大 │告訴人於當日係加價換購摩托羅│
 │    │安數位科技中心出│拉牌V31型手機之事實         │
 │    │貨單            │                            │
 ├──┼────────┼──────────────┤
 │ 六 │被告當庭書寫告訴│與偽造之甲○○簽名相仿之事實│
 │    │人姓名甲○○姓名│                            │
 │    │、身分證字號之筆│                            │
 │    │跡1紙           │                            │
 ├──┼────────┼──────────────┤
 │ 七 │中華電信公司北區│0000000000號門號於97年11月24│
 │    │分公司臺北北區營│日以383元費率購買三星J208型 │
 │    │運處98年5月5日函│手機，綁約24個月，97年第4季 │
 │    │                │該機型之優惠方案僅提供綁約24│
 │    │                │個月均為383元之方案，查無其 │
 │    │                │他前6個月為383元之方案。    │
 └──┴────────┴──────────────┘
 二、所犯法條：核被告所為，係犯刑法第216條、第210條之行使
     偽造私文書罪嫌。其偽造署名、偽造私文書之低度行為為偽
     造私文書、行使偽造私文書之高度行為所吸收，均不另論罪
     。偽造之「甲○○」署名2枚，請依法宣告沒收之。
 三、依刑事訴訟法第251條第1項提起公訴。
     此  致
 臺灣臺北地方法院
 中    華    民    國    98    年    6     月    1     日
                               檢 察 官    李  鴻  維

司法院資訊處製作；財團法人民間司法改革基金會備份。
